臺灣板橋地方法院刑事判決　　　　　　　　　　　　九十一年度易字第二三九一號
　　公　訴　人　臺灣板橋地方法院檢察署檢察官
　　被　　　告　丙○○　男　四.
右列被告因竊盜案件，經檢察官提起公訴（九十一年度偵字第四七六六號），本院判
決如左：
    主  文
丙○○共同連續竊盜，累犯，處有期徒刑壹年。扣案之汽車鑰匙壹支沒收。
    事  實
一、丙○○曾於民國八十三年十二月九日因偽造文書等案件，經本院以八十三年度易
    字第四八二七號判處有期徒刑一年，八十四年三月三十日經台灣高等法院駁回上
    訴確定，又於八十三年十二月二十二日因傷害案件，經台灣基隆地方法院以八十
    三年度易字第一一五○號判處有期徒刑三月，八十四年三月二日經台灣高等法院
    駁回上訴確定，二件案件合併定其應執行之刑為有期徒刑一年二月，並於八十五
    年十二月十七日縮刑期滿執行完畢，詎仍不知悔改。丙○○與丁○○（已先行審
    結）基於意圖為自己不法所有之概括犯意聯絡，先於八十九年十二月七日晚上十
    時三十分許，在台北縣三重市○○路高速公路旁，由丁○○以丙○○所交付之汽
    車鑰匙一支，插入油門發動引擎之方式，竊得乙○○所有車號七Ａ─四五四五號
    自用小貨車，供渠等使用，再於同年月八日凌晨一時許，由丙○○駕駛自有之拖
    吊車、丁○○駕駛竊得之上開自用小貨車，共同至台北市士林區○○○道○段二
    號巷五○號工地，竊取甲○○所有電纜線乙批、閘門凡而七個，得手後復載至台
    北縣五股鄉○○路○段九十八巷內，嗣於同日下午三時許，丁○○與不知上情之
    丁良玄，正於上開處所拆解電纜線之際，為警當場查獲，並扣得丁○○與丙○○
    行竊使用之汽車鑰匙乙支。
四、案經臺灣板橋地方法院檢察署檢察官自動檢舉偵查起訴。
    理  由
一、訊據被告丙○○矢口否認竊盜犯行，辯稱：車子我不曉得，和我無關。電纜部分
    ，我是在場，但是和我無關。我是去關心而已，當時我的腳不方便，我是開拖板
    車云云。經查：
    （一）上開竊盜事實，業據被害人乙○○及甲○○，以及證人林晏竹分別於警訊
          時證述在卷，且有鑰匙一支扣案可稽。同案被告丁○○於本院九十年度易
          字第一○一一號案件審理時供稱：當天洪警官（按指警員洪崇程）看到的
          莊姓男子，他有二個綽號叫「洪猴」或「莊瘋」，他有一隻腳是殘障，開
          拖吊車的，當天是他說帶伊去賺錢，先帶伊去三重市河堤邊，偷到車號四
          五四五的大卡車，洪猴開他的拖吊車，由洪猴帶伊往陽明山的方向走，到
          達山坡上的小叉路後一處工地現場，洪猴用鋼絲線繞過整批的電線，叫伊
          開車拉，把電線拉下後，再合力搬上貨車，偷到之後就直接運到依的田旁
          邊。丁良玄確實是被僱用的，是紅猴透過伊僱用丁良玄的，警察來時莊銀
          財因腳痛在拖吊車上休息，因為丙○○在現場，所以不好意思向警方指認
          他等語（見本院九十年五月三十一日筆錄，同上審理卷第一百三十頁）。
          核與同案被查獲之丁良玄於警訊及本院前開案件審理時所供：是在場的一
          名叫「阿猴」的男子叫丁○○跟伊說幫忙拆電纜線，要給伊三千元工資等
          語相符。
    （二）案發當日到場查獲之警員洪崇程於本院九十年度易字第一○一一號案件審
          理時亦證稱：查獲現場丙○○的拖吊車與贓車相隔一百公尺，丙○○於警
          方到達時乘坐在查獲的贓車上，表示前往找丁○○、丁良玄，當時丁○○
          、丁良玄表示丙○○並非嫌犯所以未予移送等語，足認警員當時係因受同
          案被告丁○○、丁玄良所誤導，始未將被告以共犯移送。
    （三）參以被告丙○○於本院上開案件審理時，就何以在查獲現場，供詞反覆，
          支吾其詞，顯然隱匿實情，應認被告丁○○所供被告丙○○係與其共同犯
          下本件竊盜案件之人之供詞為可採，被告丙○○所辯顯係卸責之詞。本件
          事證明確，被告丙○○犯行堪以認定。
二、核被告丙○○之所為，係犯刑法第三百二十條第一項之竊盜罪。被告丙○○與丁
    ○○就竊盜犯行，有犯意之聯絡及行為之分擔，均為共同正犯。被告丙○○先後
    二次竊盜犯行，時間緊接，所犯又係基本犯罪構成要件相同之罪，顯基於概括犯
    意而為之，應依連續犯之規定，從一重之刑法第三百二十條第一項普通竊盜罪論
    處，並加重其刑。被告丙○○前曾因偽造文書及傷害等案件，於八十五年十二月
    十七日執行完畢，有台灣高等法院檢察署刑案記錄簡覆表在卷可稽，其於執行完
    畢後，五年之內再犯本罪，應依累犯之規定，遞予加重其刑。爰審酌被告徒刑執
    行完畢後仍不知警惕，復再犯，犯後猶飾詞圖卸，足見並無悔意，不宜輕縱，兼
    衡其行竊所致被害人損失尚非嚴重等一切情狀，量處如主文所示之刑。至扣案之
    汽車鑰匙一支，業據被告丁○○供稱係丙○○給伊發動引擎，竊取車號七Ａ─四
    五四五號自用小貨車所用，應依刑法第三十八條第一項第二款規定沒收之。
據上論斷，應依刑事訴訟法第二百九十九條第一項前段，刑法第二十八條、第五十六
條、第三百二十條第一項、第四十七條、第三十八條第一項第二款，罰金罰鍰提高標
準條例第一條前段，判決如主文。
本案經檢察官張瑞娟到庭執行職務
中      華      民      國      九十一      年    十    月    三十一    日
                                  臺灣板橋地方法院刑事第一庭
                                       法  官   胡  堅  勤
右正本證明與原本無異。
如不服本判決，應於判決送達後十日內，向本院提出上訴狀。
                                       書記官   劉  文  美
中      華      民      國      九十一      年    十    月    三十一    日
中華民國刑法第三百二十條
 (普通竊盜罪、竊佔罪)
意圖為自己或第三人不法之所有，而竊取他人之動產者，為竊盜罪，處五
年以下有期徒刑、拘役或五百元以下罰金。
意圖為自己或第三人不法之利益，而竊佔他人之不動產者，依前項之規定
處斷。
前二項之未遂犯罰之。
